【裁判字號】    98,訴,938
【裁判日期】    981012
【裁判案由】    違反槍砲彈藥刀械管制條例
【裁判全文】
臺灣桃園地方法院刑事判決               98年度訴字第938號
公  訴  人  臺灣桃園地方法院檢察署檢察官
被      告  乙○○
指定辯護人  本院公設辯護人甲○○
上列被告因違反槍砲彈藥刀械管制條例案件，經檢察官提起公訴
（98年度偵字第4591號），本院判決如下：
    主  文
乙○○未經許可，寄藏可發射子彈具有殺傷力之改造手槍，累犯
，處有期徒刑年肆月，併科罰金新臺幣肆萬元，罰金如易服勞
役，以新臺幣壹仟元折算壹日，扣案如附表一、二所示之物均沒
收。
    事  實
一、乙○○前因傷害等案件，經本院以92年度簡上字第460 號判
    決判處有期徒刑2 月、4 月，應執行有期徒刑5 月確定，並
    於民國93年7 月22日易科罰金執行完畢。詎仍不知悔改，明
    知可發射子彈具有殺傷力之改造手槍及具有殺傷力之子彈，
    均屬槍砲彈藥刀械管制條例所列管之違禁物，非經主管機關
    許可，不得無故持有、寄藏，仍於92年間某日，基於非法寄
    藏具有殺傷力改造手槍、子彈之犯意，在其臺北縣鶯歌鎮○
    ○街3 巷12號住處，收受真實姓名年籍不詳自稱「許民龍」
    之男子託付其保管以箱子（未據扣案）裝載如附表一、二所
    示之槍枝1 支、子彈5 顆而寄藏於其上開住處，其後於98年
    1 月間又攜至其真實姓名年籍不詳不知情之友人位於桃園縣
    桃園市○○路○ 段98巷30號7 樓之1 住處（下稱國際路住處
    ）而寄藏之。嗣警方循線於98年2 月13日下午4 時許，前往
    國際路住處，扣得如附表一所示槍枝1 支、如附表二所示子
    彈5 顆，而悉上情。
二、案經桃園縣政府警察局龜山分局報告臺灣桃園地方法院檢察
    署檢察官偵查起訴。
    理  由
一、本案所引用之供述及非供述證據，經本院依法踐行調查證據
    程式，檢察官、被告及其指定辯護人均不爭執各該證據之證
    據能力，且亦查無依法應排除其證據能力之情形，是後述所
    引用證據之證據能力均無疑義。
二、訊據被告乙○○對於上開犯罪事實坦承不諱，並據證人葉禎
    於本院準備程序時證述甚詳（見本院審訴字卷第46-47 頁）
    ，且有現場照片在卷可稽（見偵查卷第30-34 頁）。此外，
    扣案如附表一、二所示槍枝、子彈經送內政部警政署刑事警
    察局鑑定結果，附表一所示槍枝1 支，可發射子彈，具有殺
    傷力，而附表二所示子彈5 顆，亦均具有殺傷力（鑑定結果
    詳如附表一、二所載），此有該局98年3 月23日刑鑑字第09
    80023810號槍彈鑑定書在卷可按（見本院審訴字卷第22-24
    頁），被告之自白堪認與事實相符，本件事證明確，被告犯
    行堪予認定。
三、按槍砲彈藥或刀械之「持有」與「寄藏」均屬行為之繼續，
    一經持有或寄藏，犯罪即告成立，但其完結須持續至行為終
    了時為止，倘其行為終了在新法公告生效之後，自無行為後
    因刑罰法律變更而發生新舊法之比較適用問題（最高法院88
    年第8 次刑事庭會議決議參照），本件被告上開犯行，既賡
    續犯至94年1 月26日槍砲彈藥刀械管制條例修正公布生效施
    行後之98年2 月13日止，依前揭說明，自不生新舊法比較之
    問題。核被告乙○○所為，係犯槍砲彈藥刀械管制條例第8
    條第4 項之未經許可寄藏槍枝罪及同條例第12條第4 項之未
    經許可寄藏子彈罪。按槍砲彈藥刀械管制條例所稱之「寄藏
    」與「持有」，均係將物置於自己實力支配之下，僅寄藏必
    先有他人之持有行為，而後始為受寄代藏而已，故寄藏之受
    人委託代為保管，其保管之本身，亦屬持有，不過持有係受
    寄之當然結果，自僅論以寄藏犯行（最高法院74年臺上第34
    00號判例參照），是被告受託保管槍枝、子彈，應分別論以
    寄藏手槍、子彈之單純一罪，不另就其「持有」之犯行論處
    。檢察官認被告所為係成立同上條項未經許可而持有槍枝、
    子彈，容有誤會，惟因屬同條項之法條，爰不予變更起訴法
    條。被告以一寄藏行為，同時寄藏槍枝、子彈，為一行為觸
    犯前述槍砲彈藥刀械管制條例第8 條第4 項、第12條第4 項
    之罪，為想像競合犯，應依刑法第55條前段規定，從一重之
    槍砲彈藥刀械管制條例第8 條第4 項之未經許可寄藏槍枝罪
    處斷。被告曾受事實欄所載之徒刑執行完畢，此有臺灣高等
    法院被告前案紀錄表供參，其受徒刑之執行完畢，於5 年內
    故意再犯本件有期徒刑以上之罪，為累犯，應依刑法第47條
    第1 項之規定，加重其刑。爰審酌被告明知槍枝氾濫危害社
    會治安甚鉅，竟仍囿於私情代友保管槍枝，惟犯後坦承犯行
    ，態度良好等一切情狀，量處如主文所示之刑，並依刑法第
    42條第3 項前段之規定，就罰金部分諭知易服勞役之折算標
    準。又被告犯罪時間係在92年間某日起至98年2 月13日止，
    其行為終了日係在中華民國九十六年罪犯減刑條例所定96年
    4 月24日減刑基準日之後，與該條例得以減刑之要件不符，
    且被告所犯為槍砲彈藥刀械管制條例第8 條第4 項等罪，經
    宣告有期徒刑3 年4 月，依該條例第3 條第1 項第4 款之規
    定，亦不得予以減刑，併此敘明。扣案如附表一所示槍枝，
    扣案如附表二未經鑑驗試射之子彈3 顆，均屬違禁物，應依
    刑法第38條第1項第1款之規定宣告沒收。至扣案如附表二具
    有殺傷力之子彈2 顆，皆由內政部警政署刑事警察局鑑驗試
    射，僅餘彈殼，已失其違禁物之性質，本院自無從沒收。
據上論斷，應依刑事訴訟法第299 條第1 項前段，槍砲彈藥刀械
管制條例第8 條第4 項、第12條第4 項，刑法第11條前段、第55
條前段、第47條第1 項、第42條第3 項、第38條第1 項第1 款，
判決如主文。
本案經檢察官陳仁傑到庭執行職務。
中    華    民    國    98    年    10    月    12    日
                  刑事第四庭  審判長法  官  袁雪華
                                    法  官  張淑華
                                    法  官  林宜靜
以上正本證明與原本無異。
如不服本判決應於收受判決後10日內向本院提出上訴書狀，並應
敘述具體理由。其未敘述上訴理由者，應於上訴期間屆滿後20日
內向本院補提理由書( 均須按他造當事人之人數附繕本) 「切勿
逕送上級法院」。
                                    書記官  黃俊燁
中    華    民    國    98    年    10    月    12    日
附錄論罪科刑法條
槍砲彈藥刀械管制條例第8條
未經許可，製造、販賣或運輸鋼筆槍、瓦斯槍、麻醉槍、獵槍、
空氣槍或第 4 條第 1 項第 1 款所定其他可發射金屬或子彈具
有殺傷力之各式槍砲者，處無期徒刑或 5 年以上有期徒刑，併
科新臺幣 1 千萬元以下罰金。
未經許可，轉讓、出租或出借前項所列槍枝者，處 5 年以上有
期徒刑，併科新臺幣 1 千萬元以下罰金。
意圖供自己或他人犯罪之用，而犯前二項之罪者，處無期徒刑或
 7 年以上有期徒刑，併科新臺幣 1 千萬元以下罰金。
未經許可，持有、寄藏或意圖販賣而陳列第 1 項所列槍枝者，
處 3 年以上10 年以下有期徒刑，併科新臺幣 700 萬元以下罰
金。
第 1 項至第 3 項之未遂犯罰之。
槍砲彈藥刀械管制條例第12條
未經許可，製造、販賣或運輸子彈者，處 1 年以上 7 年以下有
期徒刑，併科新台幣 500 萬元以下罰金。
未經許可，轉讓、出租或出借子彈者，處 6 月以上 5 年以下有
期徒刑，併科新台幣 300 萬元以下罰金。
意圖供自己或他人犯罪之用，而犯前二項之罪者，處 3 年以上
10 年以下有期徒刑，併科新台幣 700 萬元以下罰金。
未經許可，持有、寄藏或意圖販賣而陳列子彈者，處 5 年以下
有期徒刑，併科新台幣 300 萬元以下罰金。
第 1 項至第 3 項之未遂犯罰之。
附表一、乙○○寄藏槍枝部分
┌──┬────────┬──────────────┐
│編號│扣案槍枝        │鑑定結果                    │
├──┼────────┼──────────────┤
│(一)  │改造手槍1 支（含│係改造手槍，由仿SIG SAUER 廠│
│    │彈匣2 個，槍枝管│P220型半自動手槍製造之槍枝，│
│    │制編號0000000000│換裝土造金屬槍機及槍管而成，│
│    │號）            │擊發功能正常，可供擊發適用子│
│    │                │彈使用，認具殺傷力。        │
└──┴────────┴──────────────┘
附表二、乙○○寄藏子彈部分（其中2顆經鑑驗試射而喪失其子
彈之性質）
┌──┬───┬───────────────────┐
│編號│數量  │鑑定結果                              │
├──┼───┼───────────────────┤
│(一)  │5顆（ │認均係非制式子彈，由金屬彈殼組合口徑  │
│    │鑑驗後│0.25吋之建築工業用彈、直徑8.4 ±0.5mm │
│    │僅餘3 │金屬彈頭而成，採樣2 顆試射，可擊發，認│
│    │顆）  │均具殺傷力。                          │
└──┴───┴───────────────────┘


司法院資訊處製作；財團法人民間司法改革基金會備份。
